---
title: "Zusammenfassung vom 05/08/2017"
author: "Dag Tanneberg"
date: "05/15/2017"
output:
  beamer_presentation:
    theme: "Berlin"
    fonttheme: "professionalfonts"
    colortheme: "seagull"
    toc: false
---

```{r, echo = FALSE, message=FALSE}
knitr::opts_chunk$set(echo = FALSE)
library('ggplot2')
library('extrafont'); loadfonts()
```

## Fragestellung

- **Ethisches Prädikat** Demokratie setzt Werte durch
- **Wahlen** einfachste Form polit. Partizipation in der Demokratie
- **Fragestellung** Stellenwert von Wahlen für Werte?
- **Antwortstrategie**
    a. Def. Wahlen & demokratische Wahlen
    b. Bestimmung ``des'' Werts der Demokratie
    c. Anteil demokratischer Wahlen an der Einlösung

## Wahlen & Demokratische Wahlen

- **Wahl** Verfahren/Technik zur Bildung von Körperschaften
  oder Vergabe von Regierungsgewalt
- **demokratische Wahl**
    a. periodische Wahlen & allgemeines Wahlrecht
    b. frei & geheim: polit. Angebot nicht willkürlich eingeschränkt
    c. verbindlich & Mehrheitsprinzip
- **Funktion demokrat. Wahlen für die Demokratie**
    a. Repräsentation politischer Interessen
    b. Bestellung einer Regierung
    c. Bildung einer politischen Opposition

## Demokrat. Wahlen & Wert der Demokratie

\begin{columns}
\begin{column}{0.5\textwidth}
\textbf{Problem}
\begin{itemize}
  \item $\exists$ Konzeptionen der Dem.
  \item[$\rightarrow$] Wert der Dem. veränderlich
\end{itemize}

\textbf{Lösungsversuch}
\begin{itemize}
  \item Vgl. prominenter Konz.
  \item Dem. Wahlen sind
  \begin{itemize}
    \item notwendig \& hinreichend (Weber, Dahl, Downs)
    \item notw., aber nicht hinr. (Rawls, Pettit)
    \item weder notw. noch hinr. (Fishkin, Barber)
  \end{itemize}
  \item Schnittmenge: Non-Tyrannei
\end{itemize}

\end{column}
\begin{column}{0.5\textwidth}
```{r necSufCond, echo = FALSE, fig.align='center', fig.width = 2, fig.height=2.5}
library('ggplot2')
library('tidyr')
pdta <- expand.grid(a = 0:1, b = 0:1)
pdta <- within(pdta, {
  nec <- ifelse(b <= a, 1, 0)
  suf <- ifelse(a <= b, 1, 0)
  necsuf <- ifelse(a == b, 1, 0)
  a <- factor(a, 0:1, c("~A", "A"))
  b <- factor(b, 0:1, c("~B", "B"))
  }
)
pdta <- gather(pdta, 'cond', 'value', nec:necsuf)
pdta <- within(pdta, {
  value <- ifelse(cond == 'suf', 1, value)
  cond <- factor(
    cond,
    c('necsuf', "nec", 'suf'),
    c('notwendig & hinreichend', 'notwendig & ~hinreichend', '~notwendig & ~hinreichend')
  )
  }
)
pdta <- pdta[rep(1:nrow(pdta), each = 5), ]
ggplot(
  data = subset(pdta, value == 1),
  aes(x = a, y = b)) +
  geom_jitter(
    position = position_jitter(width = .2, height = .2)
  ) +
  facet_wrap(~ cond, nrow = 3, ncol = 1) +
  ggthemes::theme_fivethirtyeight() +
  theme(plot.margin = grid::unit(rep(0.2, 4), 'lines'))

```
\end{column}
\end{columns}

## Synthese: Demokrat. Wahlen & Non-Tyrannei

- "Ablehnung ungezügelter Machtausübung" (30)
- "konsitutionelle Demokratie liberaler Provenienz" (31)
- **Beschränkungen polit. Macht**
    - Verfassung: inhaltlich (unantastbare Rechtsgüter)
    - Gewaltenteilung/-verschränkung: Machtdispersion
    - Dem. Wahlen: inhaltlich (Rechenschaft) & zeitlich (Regelmäßigkeit)
- **Kritik**
    - niedrige Wahlbeteiligung $\rightarrow$ Wann werden Wahlen sinnlos?
    - Rechenschaftspflicht $\rightarrow$ Wofür werden
      Regierungen abgewählt?
    - soziale Ungleichheit $\rightarrow$ Können alle Rechenschaft einfordern?

## Was passiert mit dem Eigenschaftsraum der Klassifikation?
```{r}
library('ggplot2')
pdta <- expand.grid(
  exselec = factor(
    1:3, 1:3, c('CE directly elected', 'CE indirectly elected', 'CE not elected')
  ),
  legselec = factor(
    0:2, 0:2, c('No legislature', 'Non-elective', 'Elective')
  ),
  multiple_parties = factor(
    0:2, 0:2, c('No parties', '1 party', 'At least 2 parties')
  ),
  gov_change = factor(0:1, 0:1, c('No alternation', 'At least 1 alternation'))
)
pdta <- within(pdta, {
  democracy <- ifelse(
    exselec %in% c('CE directly elected', 'CE indirectly elected') &
    legselec == 'Elective' &
    multiple_parties == 'At least 2 parties' &
    gov_change == 'At least 1 alternation',
    1, 0
  )
  democracy <- factor(democracy, 0:1, c('Not-democracy', 'Democracy'))
  }
)
ggplot(data = pdta, aes(x = legselec, y = multiple_parties)) +
  geom_tile(fill = 'white', colour = 'grey85', size = .5) +
  scale_x_discrete(expand = c(0,0)) +
  scale_y_discrete(expand = c(0,0)) +
  facet_grid(exselec ~ gov_change) +
  theme_grey(base_family = 'CMU Sans Serif', base_size = 18) +
  theme(
    axis.title = element_blank(),
    legend.position = 'bottom',
    legend.direction = 'horizontal',
    legend.title = element_blank(),
    axis.ticks = element_blank()
  )
```

## Was passiert mit dem Eigenschaftsraum der Klassifikation?

```{r}
ggplot(data = pdta, aes(x = legselec, y = multiple_parties)) +
  geom_tile(aes(fill = democracy), colour = 'grey85', size = .5) +
  scale_x_discrete(expand = c(0,0)) + 
  scale_y_discrete(expand = c(0,0)) +
  scale_fill_manual(values = c('white', 'darkorange')) +
  facet_grid(exselec ~ gov_change) +
  theme_grey(base_family = 'CMU Sans Serif', base_size = 18) +
  theme(
    axis.title = element_blank(),
    legend.position = 'bottom',
    legend.direction = 'horizontal',
    legend.title = element_blank(),
    axis.ticks = element_blank()
  )
```

## Trennschärfeverlust in [Democracy & Dictatorship (Link)](https://sites.google.com/site/joseantoniocheibub/datasets/democracy-and-dictatorship-revisited)

```{r}
library('foreign')
dd <- read.dta('./data/ddv1.dta')
dd <- within(dd, {
  regime_alt <- ifelse(
    democracy == 0 & type2 == 0, 0,  ifelse(
      democracy == 0 & type2 == 1, 1, ifelse(
        democracy == 1, 2, NA
      )
    )
  )
  regime_alt <- factor(regime_alt, 0:2, c('Diktatur', 'Typ 2 Fehler', 'Demokratie'), ordered = TRUE)
  }
)
ggplot(
  data = subset(dd, !is.na(regime_alt)),
  aes(x = year, fill = regime_alt)) +
  geom_bar(width = 1, colour = 'white', size = .1) +
  scale_x_continuous(expand = c(0,0)) +
  scale_y_continuous(
    expand = c(0,0), limits = c(0, 225),
    breaks = seq(0, 225, 50)
  ) +
  scale_fill_brewer(type = "qual", palette = 3) +
  labs(y = 'Absolute Häufigkeit') +
  theme_grey(base_family = 'CMU Sans Serif', base_size = 22) +
  theme(
    legend.position = 'top', legend.direction = 'horizontal',
    legend.title = element_blank(),
    axis.title.x = element_blank()
  )
rm(list = ls())
