---
title: "Zusammenfassung vom 9. Dezember"
author: "Dag Tanneberg"
date: "12/16/2016"
output:
  beamer_presentation:
    theme: "Berlin"
    fonttheme: "professionalfonts"
    colortheme: "seagull"
    toc: false
    includes: 
      in_header: header.tex
---

```{r, echo = FALSE, message = FALSE}
knitr::opts_chunk$set(echo = FALSE)
library('ggplot2')
library('extrafont'); loadfonts(quiet = TRUE)
```

## Allgemeines zum Polity Index
- **Erstveröffentlichung** [Ted R. Gurr (1974): Persistence and
  Change in Political Systems, 1800-1971. In: American
  Political Science Review, **68**(4), pp. 
  1482-1504.](http://www.jstor.org/stable/1959937?seq=1#page_scan_tab_contents)
- **aktuelle Version** [Polity IV](http://www.systemicpeace.org/polityproject.html)
- **Ziel** vergl. Längsschnitt über Muster politischer Autorität
- **Analysebene** staatlich verfasste Polity (über 500.000 EW)
- **Zeitraum** 1800 - 2015

## Konzept: Authority patterns
\begin{quote}
    "a set of asymetric relations
    among hierarchically
    ordered members of a social unit that involves the
    direction of the unit. [\dots] The direction of a social
    unit involves the definition of its goals, the
    regulation of conduct of its members, and the
    allocation and coordination of roles within it."
\end{quote}

\small Harry Eckstein & Ted R. Gurr (1975): *Patterns of
    authority. A structural basis for political inquiry*,
    New York: Wiley-Interscience, p. 22.

## Konzept: Authority patterns
- Auswahl theoretisch relevanter & messbarer Merkmale
1. Influence relations
    - Regulation of partic.: verbindl. Regeln der Präferenzartikulation
    - Competitiveness of partic.: Freiheit Präferenzen zu verfolgen
    - Constraints on the chief executive: Grenzen der Staatsgewalt
    - Directiveness: staatl. Regulation von Wirtschaft & Sozialem
2. Executive Recruitment
    - Regulation: verbindl. Regeln der Machtübertragung
    - Competitveness: Machtübertragung durch Wahlen?
    - Openness: Zugangschancen zu exekutiven Ämtern
3. Complexity
    - Moncratism: Exekutive Indidvidual- oder Kollektivorgan?
    - Centralism: Föderaler Staatsaufbau?

## Konzept: Demokratie & Autokratie
- essenzielle & interdependente Merkmale der Demokratie
    1. Institutionen & Verfahren zur Artikulation polit. Präferenzen
    2. Einhegung staatlicher Willkürherrschaft
    3. Geltung liberaler Bürgerrechte
- Selektionsschritte:
    1. Daten für 1 & 2: "operational indicator of democracy" (83)
    2. Beschränkung auf 5 Komponentenvariablen

## Konzeptbaum
\input{./conceptTree}

## Messung & Aggregation
1. Messung
    - subjektive Demokratiemessung auf Grundlage hist. Quellen
    - Erhebung von polytomen Merkmale
2. Aggregation
    - Teilskalen für Demokratie & Autokratie
    - Gewichtung und Addition der Merkmalsausprägungen
    - Skalenbereiche für Demokratie & Autokratie sind disjunkt
3. Ergebnis
    - graduelle, flexible Demokratiemessung

## Kritik
1. Auslassungen & Redundanz
    1. Vernachlässigt Partizipationsdimension polit. Demokratie
    2. Redundanz: Regulation & Competitiveness messen dasselbe
2. Erhebungsinstrument nicht ausreichend differenziert
    1. Ungewisse Bedeutung einzelner Skalenpunkte
    2. Rangordnung verschiedener Skalenpunkte zweifelhaft
3. Inkonsistenz von Konzept und Messung
    1. Konzept arbeitet mit notw. Bedingungen, Messung nicht
    2. Gewichtungsschema nicht gerechtfertigt
4. Interne Homogeneität
    - Grauzone: Was bedeutet eine Veränderung um 1 Punkt?
    - Nullpunkt: Was heißt die 0?

## 4. Interne Homogenität des Polity Scores
```{r, fig.width=4, fig.height=4/1.618, fig.align='center'}
pdta <- expand.grid(democ = 0:10, autoc = 0:10)
pdta <- within(pdta, score <- democ - autoc)
ggplot(data = pdta, aes(x = score)) +
  geom_bar() +
  scale_y_continuous(limits = c(0, 12), breaks = seq(0, 12, 2)) +
  labs(
    x = "Polity Score\nDemokratie - Autokratie", y = "Kombinationen"
  ) +
  theme_minimal(base_family = 'CMU Sans Serif')
```
