---
title: "ACLP - Classifying Political Regimes"
author: "Dag Tanneberg"
date: "11/25/2016"
output:
  beamer_presentation:
    theme: "Berlin"
    fonttheme: "professionalfonts"
    colortheme: "seagull"
    toc: false
    includes: 
      in_header: header.tex
---

```{r, echo = FALSE, message=FALSE}
knitr::opts_chunk$set(echo = FALSE)
library('ggplot2')
library('extrafont'); loadfonts()
```
## Zusammenfassung Gary Goertz

- **Zweck** Ergänzung von Munck/Verkuilen
- **Ergebnis** analytischer Werkzeugkasten aus:
    1. Strategie der Konzeptspezifikation
    2. Inhaltliche Bedeutung von Skalen
- **Bonus** Strategie zur Kritik empirisch-analytischer Arbeiten

## Zusammenfassung von Gary Goertz

- **Struktur & Aggregation**
    1. Welche Theorie leitet die Konzeptbildung an?
    2. Wie wird die Theorie in eine Messung übersetzt?
    3. Wie wird aggregiert und ist das Vorgehen angemessen?
- **Wichtige Skalenbereiche**
    1. Gibt es Klumpungen auf der Skala?
    2. Gibt es einen Nullpunkt und was bedeutet er?
    3. Gibt es eine Grauzone und was sagt sie aus?
- **Homogenität (Within/Between)**
    1. Verändert sich das gemessene Konzept entlang der Skala?
    2. Weisen Messergebnisse verschiedener Skalen konzeptionelle Gemeinsamkeiten auf?



## Konzeptbaum zu ACLP

\includegraphics{./ACLP_conceptTree.pdf}

## Wie funktioniert eine notwendige Bedingungen?

```{r}
n <- 1500
selection_probability <- 1/3
cond <- sample(
  0:1, size = n, replace = TRUE,
  prob = c(selection_probability, 1- selection_probability)
)
d <- vapply(
  cond, FUN = function(x){ifelse(x == 1, sample(0:1, 1), 0)},
  numeric(1)
)
ggplot(data = data.frame(cond, d), aes(x = factor(cond), y = factor(d))) +
  geom_jitter(size = 5, alpha = .4) +
  scale_x_discrete(labels = c('!A', 'A')) +
  scale_y_discrete(labels = c('!B', 'B')) +
  labs(title = 'Wenn A eine notwendige Bedingung von B ist, dann ...') +
  theme_grey(base_family = 'CMU Sans Serif', base_size = 24) +
  theme(axis.title = element_blank())
rm(list = ls())
```

## Was passiert mit dem Eigenschaftsraum der Klassifikation?
```{r}
pdta <- expand.grid(
  exselec = factor(
    1:3, 1:3, c('CE directly elected', 'CE indirectly elected', 'CE not elected')
  ),
  legselec = factor(
    0:2, 0:2, c('No legislature', 'Non-elective', 'Elective')
  ),
  multiple_parties = factor(
    0:2, 0:2, c('No parties', '1 party', 'At least 2 parties')
  ),
  gov_change = factor(0:1, 0:1, c('No alternation', 'At least 1 alternation'))
)
pdta <- within(pdta, {
  democracy <- ifelse(
    exselec %in% c('CE directly elected', 'CE indirectly elected') &
    legselec == 'Elective' &
    multiple_parties == 'At least 2 parties' &
    gov_change == 'At least 1 alternation',
    1, 0
  )
  democracy <- factor(democracy, 0:1, c('Not-democracy', 'Democracy'))
  }
)
ggplot(data = pdta, aes(x = legselec, y = multiple_parties)) +
  geom_tile(fill = 'white', colour = 'grey85', size = .5) +
  scale_x_discrete(expand = c(0,0)) +
  scale_y_discrete(expand = c(0,0)) +
  facet_grid(exselec ~ gov_change) +
  theme_grey(base_family = 'CMU Sans Serif', base_size = 18) +
  theme(
    axis.title = element_blank(),
    legend.position = 'bottom',
    legend.direction = 'horizontal',
    legend.title = element_blank(),
    axis.ticks = element_blank()
  )
```

## Was passiert mit dem Eigenschaftsraum der Klassifikation?

```{r}
ggplot(data = pdta, aes(x = legselec, y = multiple_parties)) +
  geom_tile(aes(fill = democracy), colour = 'grey85', size = .5) +
  scale_x_discrete(expand = c(0,0)) + 
  scale_y_discrete(expand = c(0,0)) +
  scale_fill_manual(values = c('white', 'darkorange')) +
  facet_grid(exselec ~ gov_change) +
  theme_grey(base_family = 'CMU Sans Serif', base_size = 18) +
  theme(
    axis.title = element_blank(),
    legend.position = 'bottom',
    legend.direction = 'horizontal',
    legend.title = element_blank(),
    axis.ticks = element_blank()
  )
```

## Trennschärfeverlust in [Democracy & Dictatorship (Link)](https://sites.google.com/site/joseantoniocheibub/datasets/democracy-and-dictatorship-revisited)

```{r}
library('foreign')
dd <- read.dta('./data/ddv1.dta')
dd <- within(dd, {
  regime_alt <- ifelse(
    democracy == 0 & type2 == 0, 0,  ifelse(
      democracy == 0 & type2 == 1, 1, ifelse(
        democracy == 1, 2, NA
      )
    )
  )
  regime_alt <- factor(regime_alt, 0:2, c('Diktatur', 'Typ 2 Fehler', 'Demokratie'))
  }
)
ggplot(
  data = subset(dd, !is.na(regime_alt)),
  aes(x = year, fill = regime_alt)) +
  geom_bar(width = 1, colour = 'white', size = .1) +
  scale_x_continuous(expand = c(0,0)) +
  scale_y_continuous(
    expand = c(0,0), limits = c(0, 225),
    breaks = seq(0, 225, 50)
  ) +
  scale_fill_brewer(type = "qual", palette = 3) +
  labs(y = 'Absolute Häufigkeit') +
  theme_grey(base_family = 'CMU Sans Serif', base_size = 22) +
  theme(
    legend.position = 'top', legend.direction = 'horizontal',
    legend.title = element_blank(),
    axis.title.x = element_blank()
  )
rm(list = ls())
```

## Validität und Reliabilität

![](Reliability_and_validity.pdf)
