---
title: "Die politischen Dynamiken des elektoralen Autoritarismus"
author: "Dag Tanneberg"
date: "04/24/2017"
output:
  beamer_presentation:
    theme: "Berlin"
    fonttheme: "professionalfonts"
    colortheme: "seagull"
    toc: false
---

```{r, echo = FALSE, message=FALSE}
knitr::opts_chunk$set(echo = FALSE)
library('ggplot2')
library('extrafont'); loadfonts()
library('tidyr')
```
## Eine schwere Frage?

\centering
Ist die Türkei nach dem Referendum vom 16. April 2017
weiterhin eine Demokratie?

## Verbreitung von Parlamentswahlen in Autokratien
```{r}
library(foreign)
dd <- read.dta('./data/ddv1.dta')
detach(package:foreign)
ggplot(
  data = subset(dd, regime >= 3 & !is.na(regime)),
  aes(x = year, fill = factor(legselec))) + 
  geom_bar(width = 1, colour = 'white', size = .1, position = 'fill') +
  scale_fill_brewer(
    type = "qual", palette = 3,
    labels = c('0' = 'Existiert nicht', '1' = 'Ernannt', '2' = 'Gewählt')
  ) +
  scale_x_continuous(expand = c(0, 0)) +
  scale_y_continuous(expand = c(0, 0), labels = scales::percent) +
  labs(
    y = 'Prozent', fill = 'Parlament'
  ) +
  theme_classic(base_family = 'CMU Sans Serif', base_size = 18) +
  theme(
    axis.title.x = element_blank(),
    legend.position = 'bottom', legend.direction = 'horizontal'
  )
```

\tiny{Quelle: Cheibub, Gandhi, Vreeland (2010); Variable legselec.}

## Verbreitung von Mehrparteienwahlen in Autokratien
```{r}
ggplot(
  data = subset(dd, regime >= 3 & !is.na(defacto2)),
  aes(x = year, fill = factor(defacto2))) + 
  geom_bar(width = 1, colour = 'white', size = .1, position = 'fill') +
  scale_fill_brewer(
    type = "qual", palette = 3,
    labels = c('0' = 'Keine Partei', '1' = 'Einheitsliste', '2' = 'Mehrere Parteien')
  ) +
  scale_x_continuous(expand = c(0, 0)) +
  scale_y_continuous(expand = c(0, 0), labels = scales::percent) +
  labs(
    y = 'Prozent', fill = 'Status polit. Parteien'
  ) +
  theme_classic(base_family = 'CMU Sans Serif', base_size = 18) +
  theme(
    axis.title.x = element_blank(),
    legend.position = 'bottom', legend.direction = 'horizontal'
  )
```

\tiny{Quelle: Cheibub, Gandhi, Vreeland (2010); Variable defacto2.}

## Lernziele

1. Einführung in die zeitgenössische Autokratieforschung
2. Sensibilität für die Kontextabhängigkeit polit. Institutionen
3. Kritikfähigkeit im Umgang mit wissenschaftlichen Beiträgen
4. Fähigkeit zur pointierten Zusammenfassung von Textinhalten

## Leistungsanforderungen für 6 ECTS

1. Anfertigung von Kurzzusammenfassungen
    - max. 250 Wörter
    - Antwortversuch auf die Fragestellung der Sitzung
    - Abgabe bis Sitzungsbeginn in Moodle
2. Anfertigung eines Diskussionspapiers
    - max. 750 Wörter
    - Vertiefende Diskussion eines Seminarthemas
    - Abgabe spätestens eine Woche nach der Sitzung
3. Anfertigung einer Hausarbeit
    - 3,000 bis 3,600 Wörter
    - freie Themenwahl
    - Abgabe bis zum 30. September 2017

## Seminarnote

Für jeden Tag, um den sich die Abgabe einer Teilnahmeleistung
ohne Angabe von Gründen verzögert, verringert sich die
Teilnote um einen vollen Notenpunkt. Die Seminarnote setzt
sich zu 50 % aus den Kurzzusammenfassungen, zu 20 % aus den
Diskussionspapieren und zu 30 % aus der Hausarbeit zusammen.

## Weitere Hinweise

1. Moodle
    - Kursname: ElektAutoSose17
    - Einschreibeschlüssel: 5173
    - Sichert die Literatur frühzeitig.
2. Sprechstunde & Kontakt
    - Kontakt: dag.tanneberg@uni-potsdam.de
    - Sprechstunde: Montags, 15-17 Uhr
    - Anmeldung per Email, max. 8 Termine pro Woche
3. Beachtet den Syllabus und die Ankündigungen in Moodle!

## Fahrplan

1. Was ist elektoraler Autoritarismus?
2. Wie profitieren autoritäre Regime von Wahlen?
3. Wie behalten autoritäre Regime am Wahltag die Oberhand?
4. Bringen Wahlen den Autoritarismus in Bedrängnis?
