---
title: "Warum wird in Autokratien gewählt?"
author: "Dag Tanneberg"
date: "11/29/2016"
output:
  beamer_presentation:
    theme: "Berlin"
    fonttheme: "professionalfonts"
    colortheme: "seagull"
    toc: false
---

```{r, echo = FALSE, message=FALSE}
knitr::opts_chunk$set(echo = FALSE)
library('ggplot2')
library('extrafont'); loadfonts()
library('tidyr')
```

# Zusammenfassung vom 22. November 2016

## Kernprobleme der Autokratie

**Ziel der Sitzung**

1. Hinführung an das zentrale Problem autokratischer Politik
    1. Was ist das Dilemma des Diktators?
    2. Welche Lösungsstrategien stehen zur Verfügung?
2. Kennzeichnung der entsprechenden theoretischen Traditionslinie
3. Vergleich zur Argumentationslinie über Typologien

## Wintrobe 1998: Political economy of dictatorship

\begin{quote}
  "Dictators cannot [\dots] know whether the population
  genuinely worships them or worships them because they
  command such worship." (20)
\end{quote}

\begin{quote}
  "The Dictator's Dilemma, considered in abstract terms, is
  a set of circumstances in which there are gains from
  'exchange' (between the dictator and his subjects) but in
  which promises and obligations are not enforceable." (25)
\end{quote}

## Wintrobe 1998, Political economy of dictatorship

- **Diagnose** Wechselseitiges Glaubwürdigkeitsproblem
- **Ursache** Fehlende institutionelle Einhegung des Diktators
- **Folge** Verlust von Kooperationsgewinnen
- **Lösungsstrategien**
    1. Loyalty, d.i. Gewährung selektiver Vorteile für Kooperation
    2. Repression, d.i. systemat. Unterdrückung polit. Opposition

## Svolik 2012, Politics of authoritarian rule

\begin{quote}
  "The absence of an independent authority that would enforce
  agreements among key political players is the essence of
  dictatorship. After all, the presence of an actor with
  such authority would imply a check on the very powers
  that dictators and their allies want to command." (14)
\end{quote}

\begin{quote}
  "Authoritarian politics takes place in the shadow of
  betrayal and violence." (2)
\end{quote}

## Svolik 2012, Politics of authoritarian rule

- **Diagnose** Wechselseitiges Glaubwürdigkeitsproblem
- **Ursache** Fehlende institutionelle Einhegung des Diktators

**Analytische Differenzierung**

1. problem of authoritarian control
    1. polit. Konflikt zw. Diktator und Bevölkerung
    2. Lösungsstrategien: Repression \& Kooptation
2. problem of authoritarian power-sharing
    1. Machtkampf zw. Diktator und Regimeeliten
    2. Lösungsstrategie: Politische Institutionen
    
## Unterschiede zu Typologien autokratischer Regime

1. Verallgemeinerndes Modell autokratischer Herrschaft
2. Deduktion politischer Dynamiken aus Modellprämissen
3. Formulierung von Geltungsbedingungen politischer Institutionen

# Wahlen in Autokratien

## Einführung

"[F]ew contemporary dictatorships admit that they are just that." \newline
(Svolik 2012: 22)

- 1990er: häufiger von Wahlen in nichtdemokratischen Kontexten
- Wahlen verfehlen systematisch demokratische Minimalbedingungen
- $\neq$ Anzeichen fortschreitender Demokratisierung
- electoral authoritarianism (Schedler 2006/2013), \newline
  competitive authoritarianism (Levitsky/Way 2002, 2010)

## Verbreitung von Parlamentswahlen in Autokratien
```{r}
library(foreign)
dd <- read.dta('./data/ddv1.dta')
detach(package:foreign)
ggplot(
  data = subset(dd, regime >= 3),
  aes(x = year, fill = factor(legselec))) + 
  geom_bar(width = 1, colour = 'white', size = .1, position = 'fill') +
  scale_fill_brewer(
    type = "qual", palette = 3,
    labels = c('0' = 'Existiert nicht', '1' = 'Ernannt', '2' = 'Gewählt')
  ) +
  scale_x_continuous(expand = c(0, 0)) +
  scale_y_continuous(expand = c(0, 0), labels = scales::percent) +
  labs(
    y = 'Prozent', fill = 'Parlament'
  ) +
  theme_classic(base_family = 'CMU Sans Serif', base_size = 18) +
  theme(
    axis.title.x = element_blank(),
    legend.position = 'bottom', legend.direction = 'horizontal'
  )
```

\tiny{Quelle: Cheibub, Gandhi, Vreeland (2010); Variable legselec.}

## Verbreitung von Mehrparteienwahlen in Autokratien
```{r}
ggplot(
  data = subset(dd, regime >= 3),
  aes(x = year, fill = factor(defacto2))) + 
  geom_bar(width = 1, colour = 'white', size = .1, position = 'fill') +
  scale_fill_brewer(
    type = "qual", palette = 3,
    labels = c('0' = 'Keine Partei', '1' = 'Einheitsliste', '2' = 'Mehrere Parteien')
  ) +
  scale_x_continuous(expand = c(0, 0)) +
  scale_y_continuous(expand = c(0, 0), labels = scales::percent) +
  labs(
    y = 'Prozent', fill = 'Status polit. Parteien'
  ) +
  theme_classic(base_family = 'CMU Sans Serif', base_size = 18) +
  theme(
    axis.title.x = element_blank(),
    legend.position = 'bottom', legend.direction = 'horizontal'
  )
```

\tiny{Quelle: Cheibub, Gandhi, Vreeland (2010); Variable defacto2. Fehlende zu 100: Keine Angabe.}

