---
title: "Bringt uns die Demokratie den Frieden?"
author: "Dag Tanneberg"
date: "04/24/2017"
output:
  beamer_presentation:
    theme: "Berlin"
    fonttheme: "professionalfonts"
    colortheme: "seagull"
    toc: false
---

```{r setup, include=FALSE}
knitr::opts_chunk$set(echo = FALSE)
```

## Achten etablierte Demokratien die körperl. Unversehrtheit?

```{r heatmap, echo = FALSE, message=FALSE, fig.align = 'center', fig.width = 4, fig.height = 4/1.5}
# workspace setup ==========================================
rm(list = ls())
packs <- c('ggplot2')
invisible(lapply(packs, library, character.only = TRUE))
pathOut <- file.path(
  "/Users/dag/Dropbox/publikationen/2013/",
  "PIinDemocracy/PiDemProj/output"
)
load(file.path(pathOut, "base.RData"))
base <- subset(base, year >= 1995 & country != "Malta")

## data setup ----------------------------------------------
df <- subset(                                  
  base, select = c("country", "cow", "year", "physint")
)
df <- within(df,       ## compute mean physint and sort data
  mean.physint <- ave(physint, cow, 
    FUN = function(x) {mean(x, na.rm = TRUE) }
  )
)
df <- df[with(df, order(-mean.physint, country)), ]
df <- within(df,         # factor countries for sorting plot
  f.country <- factor(country)
)

# plot data ------------------------------------------------
base_size <- 9                             ## set font size
p <- ggplot(df, aes(
  x = year, 
  y = reorder(f.country, mean.physint, decrease = TRUE))
) +                                            ## add geoms
geom_tile(
  data = df, aes(fill = factor(physint)), colour = "white",
  size = .3
) +
scale_x_continuous(
  breaks = seq(1995, 2007, 3), expand = c(0, 0)
) +
scale_y_discrete(expand = c(0, 0)) +
scale_fill_brewer(type = 'seq', palette = 9) +
theme_minimal(base_size = base_size) +             ## add theme
labs(x = "", y = "", fill = "CIRI PI Violations") +
guides(     ## remove white slashes from fill legend boxes
  fill = guide_legend(nrow = 1, override.aes = list(colour = 'white'))
) +
theme(                      ## finishing touches to theme
  text = element_text(family = 'sans'),
  legend.position = c(.37, 1.04),
  legend.direction = "horizontal",
  legend.key = element_rect(colour = "white"),
  legend.key.size = grid::unit(.5, "lines"),
  panel.background = element_blank(),
  panel.border = element_blank(), 
  panel.grid = element_blank(),
  axis.ticks = element_blank(),
  axis.title = element_blank(),
  axis.text = element_text(size = .6*base_size, angle = 0),
  plot.margin = unit(c(1, .1, 0, 0), "lines") ## crop margins
)
print(p)
# rm(df, p)
```

## Mögliche Anknüpfungspunkte einer Replikationsstudie

1. Was sind etablierte Demokratien und gehört Südafrika dazu?
2. Wie groß ist der Unterschied zu Autokratien?
3. Ist die Zeitperiode der Analyse angemessen?
4. Wie gut misst der CIRI Phyiscal Integrity Index?


## Lernziele

1. Einführung in die Friedens- & Konfliktforschung
2. Aufriss der Staatsrepressionsforschung
3. Sicherer Umgang mit STATA (12/14)
4. Auffrischung grundlegender Arbeitstechniken
5. Weiterführende Anwendungen der Datenanalyse

## Leistungsanforderungen für 6 ECTS

1. Anfertigung von 3 Hausaufgaben
    - Vertiefung von 3 Praxissitzungen
    - Bekanntgabe zu Beginn der Sitzung
    - Einreichung zu nachfolgenden Sitzung in Moodle
2. Anfertigung einer Hausarbeit
    - Ausgabe von 3 Themen zur Mitte des Semester
    - (Replikations-)Studie im Umfang von 3,000 bis 3,600 Wörtern
    - Abgabe bis zum 30. September 2017

Für jeden Tag, um den sich die Abgabe einer Teilnahmeleistung
ohne Angabe von Gründen verzögert, verringert sich die
Teilnote um einen vollen Notenpunkt. Die Abschlussnote setzt
sich zu 60 % aus den Hausaufgaben und zu 40 % aus der
Hausarbeit zusammen.

## Weitere Hinweise

1. Moodle
    - Kursname: DemFriedSoSe17
    - Einschreibeschlüssel: 8f01
    - Sichert die Literatur frühzeitig.
2. Sprechstunde & Kontakt
    - Kontakt: dag.tanneberg@uni-potsdam.de
    - Sprechstunde: Montags, 15-17 Uhr
    - Anmeldung per Email, max. 8 Termine pro Woche
3. STATA-Sitzungen finden in Raum **3.01.1.50** statt.
4. Beachtet den Syllabus und die Ankündigungen in Moodle!

## Fahrplan

1. Staatsrepression und Demokratie
2. Vorstellung von Standardmaßen der Staatsrepressionsforschung
3. Weiterführende Diskussion und Replikationsstudien
    - Datenexploration mit STATA
    - lineare und logistische Regression
    - Modelldiagnostik, -vergleich und -diskussion
