---
title: "Typologien politischer Systeme"
author: "Dag Tanneberg"
date: "4. November 2015"
output:
  beamer_presentation:
    theme: "Frankfurt"
    fonttheme: "professionalfonts"
---

# Allgemeines zu Typologien

Typologien *beschreiben* und *systematisieren* Varianz.

- Typologie: "organized system of types" \newline
  (Collier et al. 2008: 152)
- Typ: einzigartige Kombination von Merkmal\textit{en} \newline
  (Elman 2005: 296)
  
Bei Typologien handelt es sich um

- mehrdimensionale Klassifikationen,
- deren Merkmalsraum sich auf eine Theorie stützt,
- und deren Mächtigkeit maßgeblich von der Qualität der
  zugrundeliegenden Theorie abhängt.

# Lijphardts _Patterns of Democracy_

\textbf{Frage:} "[W]ho will do the governing and to whose
  interests should the government be responsive when the
  people are in disagreement and have divergent
  preferences?" \newline
  (Lijphardt 1999, 1)

\begin{enumerate}
  \item \textbf{Die Mehrheit!} \newline
    Mehrheitsdemokratie, d.i. Machtkonzentration in knappen
    Mehrheiten
  \item \textbf{So viele wie möglich!}
    Konsensdemokratie, d.i. Teilung, Streuung und Brechung
    politischer Macht
\end{enumerate}
    
"[\dots] [T]he majoritarian model of democracy is exclusive,
  competitive, and adversarial, whereas the consensus model
  is characterized by inclusiveness, bargaining, and
  compromise; [\dots]." \newline
  (Lijphardt 1999, 2)
  
# Merkmale von Konsens- und Mehrheitsdemokratie

\begin{tabular}{lll}
~ & Konsensdemokratie & Mehrheitsdemokratie \\ \hline
~ & Exekutive-Parteien \\ \hline
1. & Koalitionsregierung & Einparteiregierung \\
2. & Gleichgewicht Exek. \& Leg. & Dominanz Exek. \\
3. & Vielparteiensystem & Zweiparteiensystem \\
4. & Verhältniswahl & Mehrheitswahlsystem \\
5. & Korporatismus & Pluralismus \\ \hline
~ & Föderalismus-Unitarismus \\ \hline
6.  & Bundesstaat & Zentralstaat \\
7.  & Zweikammersystem & Einkammersystem \\
8.  & "starre" Verfassung & flexible Verfassung \\
9.  & richterl. Normenkontrolle & keine richterl. Normenk. \\
10. & autonome Zentralbank & von Exek. abh. Zentralbank \\
\end{tabular}

# In welchen Quadranten sollten alle Fälle liegen?

```{r, echo = FALSE, fig.width = 4, fig.height=3, fig.align='center'}
library('ggplot2')
pdta <- expand.grid(
  x = factor(0:1, labels = c('Konsens', 'Mehrheit')),
  y = factor(0:1, labels = c('Konsens', 'Mehrheit'))
)
p <- ggplot(data = pdta, aes(x = x, y = y)) + 
  geom_blank() +
  labs(x = 'Exekutive-Parteien', y = 'Föderalismus-Zentralstaat') +
  geom_hline(yintercept = 1.5, size = .3) +
  geom_vline(xintercept = 1.5, size = .3) +
  theme_bw(base_size = 14) +
  theme(
    panel.grid = element_blank(),
    axis.ticks = element_blank(),
    axis.text.y = element_text(angle = 90, hjust = .5)
  )
  p
```

# In welchen Quadranten sollten alle Fälle liegen?
```{r, echo = FALSE, fig.width = 4, fig.height=3, fig.align='center'}
set.seed(14768)
  point.dta <- data.frame(
  x = rep(1:2, each = 10),
  y = rep(1:2, each = 10)
)
p + geom_jitter(data = point.dta)
```

# Nur 2 Typen, Herr Lijphardt?
\begin{columns}
  \begin{column}{.4\textwidth}
    \includegraphics[width = 14em]{lijphardt_conceptualMapDemocracy}
  \end{column}
  \begin{column}{.4\textwidth}
  \small
  Zu sehen sind
    \begin{itemize}
      \item z-standardisierte Mittelwerte, wobei
      \item $x_i < 0 \equiv$ Konsensdem.,
      \item $x_i > 0 \equiv$ Mehrheitsdem.
    \end{itemize}
  Was bedeuten
  \begin{enumerate}
    \item (-3, -3) und (3, 3),
    \item (-3, 3) oder (3, -3),
    \item (0, 0)?
  \end{enumerate}
  \end{column}
\end{columns}
