---
title: "Wie misst man Demokratie?"
author: "Dag Tanneberg"
date: "21. Oktober 2016"
output: 
    ioslides_presentation:
        logo: "logo.jpg"
---

```{r setup, include=FALSE}
knitr::opts_chunk$set(echo = FALSE)
```

# Warum über Demokratiemessung reden?

## Reicht Intution aus?

**Frage:** Wieviele Personen nehmen an diesem Seminar teil?

>   - \#Personen in diesem Raum
>   - \#Personen mit Zulassung auf PULS
>   - \#Personen, die die Teilnahmevoraussetzungen erfüllen
>   - \#Personen, von denen Dag denkt, sie nehmen teil

>   - Jeder Versuch, die Teilnehmeranzahl zu bestimmen,
      verlangt theoretische und empirische Aussagen. Die
      Modifikation einer oder beider Seiten verändern Ergebnis
      oder Bedeutung der Messung.
      
## Warum ist das wichtig?

```{r,message=FALSE, fig.align='center', fig.height = 5, fig.width = 5}
pdta <- data.frame(
  democracy = c(3.02, 3.93, 6.95, 4.80, 4.25, 7.55, 5.23,
    3.48, 3.23, 3.48, 5.35, 8.05, 3.93, 7.55, 6.50, 7.30,
    6.30, 8.25, 8.15, 4.73, 4.62, 9.15, 3.28, 9.20, 5.50,
    3.68, 7.10, 5.45, 7.30, 2.07, 9.70, 6.70, 7.90, 5.15,
    5.80, 3.75, 6.55, 7.75, 6.90, 3.45, 2.97, 8.30, 2.82,
    4.03, 3.73, 3.80, 3.73, 3.83, 6.25, 5.95, 6.65, 3.40,
    3.45, 6.65, 8.40, 4.38, 2.90, 5.65, 8.75, 5.70, 6.55,
    2.38, 9.30, 5.40, 6.50, 4.98, 5.85, 3.83, 4.27, 8.60,
    6.65, 6.30, 6.70, 7.30, 7.85, 5.60, 3.20, 7.75, 5.20,
    5.60, 6.70, 5.40, 2.60, 3.22, 3.70, 7.60, 5.90, 6.75,
    6.55, 6.70, 9.50, 3.83, 8.15, 4.40, 6.25, 2.52, 7.15,
    7.85, 6.42, 4.20, 5.37, 8.85, 9.20, 1.50, 4.67, 7.60,
    2.48, 8.50, 3.28, 1.70, 3.55, 9.55, 6.15, 3.30, 4.80,
    3.50, 9.45, 6.30, 7.25, 2.85, 6.60, 6.75, 7.60, 9.95,
    3.02, 4.02, 3.95, 3.52, 3.20
  ),
  stateness = c(
    3.8, 6.3, 9.0, 7.3, 7.3, 9.0, 8.8, 7.0, 6.3, 6.5, 6.8,
    8.3, 8.5, 8.3, 7.3, 8.5, 7.0, 9.3, 9.5, 7.5, 7.8, 9.8,
    8.8, 9.8, 7.0, 9.5, 8.0, 7.8, 7.8, 5.8, 9.5, 6.3, 7.8,
    6.3, 7.3, 5.3, 7.5, 7.5, 7.3, 3.3, 5.5, 8.8, 2.8, 6.3,
    7.8, 6.0, 8.8, 8.0, 6.8, 7.5, 7.3, 5.5, 6.5, 7.8, 9.5,
    7.5, 8.5, 7.0, 9.5, 6.3, 7.5, 1.8, 10.0, 7.3, 7.8, 8.3,
    5.5, 6.8, 6.0, 9.0, 8.3, 7.5, 7.3, 9.0, 9.3, 7.5, 4.3,
    8.5, 5.5, 7.5, 5.8, 5.0, 9.0, 7.8, 4.0, 8.5, 6.3, 7.8,
    7.8, 7.0, 9.8, 8.3, 9.5, 8.0, 8.0, 5.5, 7.0, 9.0, 7.5,
    7.3, 10.0, 9.5, 9.8, 2.0, 7.3, 7.8, 3.0, 10.0, 5.3, 2.3,
    7.5, 10.0, 7.3, 6.8, 7.8, 6.5, 10.0, 7.5, 7.8, 8.0, 7.8,
    7.3, 9.5, 10.0, 7.5, 7.5, 8.5, 9.0, 3.3
  )
)
library('ggplot2'); library('extrafont')
loadfonts()
ggplot(data = pdta, aes(x = stateness, y = democracy, shape = stateness < democracy)) +
  geom_abline(slope = 1, intercept = 0, size = .3, colour = 'white') +
  geom_point() +
  scale_x_continuous(limits = c(0, 10), breaks = seq(0, 10, 2)) +
  scale_y_continuous(limits = c(0, 10), breaks = seq(0, 10, 2)) +
  guides(shape = 'none') +
  labs(
    x = expression('Gescheitert' %<-% 'Staatlichkeit' %->% 'Gesichert'),
    y = expression('Weniger Demokratie' %<-% 'Demokratie-Status' %->% 'Mehr Demokratie'),
    title = 'Bertelsmann Transformation Index 2016'
  ) +
  theme_grey(base_family = 'CMU Sans Serif')
rm(pdta)
detach(package:ggplot2); detach(package:extrafont)
```

# Aufbau und Leistungsanforderungen

## Schwerpunkte des Seminars

1. Grundlagen der Demokratiemessung
2. Konzepte \& Fallstricke 
3. Was suchen demokratische Institutionen in der Autokratie?
4. ACLP, Freedom House, Polity IV
5. Weitere Ansätze der Demokratiemessung
    - Subjektive Demokratiemessung, Democratic Audit
6. Zukunft der Demokratiemessung
    
## Teilnahmebedingungen

1. Regelmäßige, aktive Teilnahme
2. 4 Hausaufgaben von je 2 bis max. 4 Seiten (**alle**)
3. Hausarbeit von 10 bis max. 12 Seiten (**6 LP**)
    - Abgabetermin: 20. Februar 2017

## Sonstiges

- **Moodle** DemNivReg (Pflichtlektüre, Hausaufgaben)
- **Passwort** DemMes2016
- **Sprechstunde** Dienstag, 12 - 13 Uhr, R 1.44
