---
title: "Grundlagen der Vetospielertheorie"
author: "Dag Tanneberg"
date: "21 Januar 2019"
output:
  beamer_presentation:
    includes:
      in_header: header.tex
    theme: "Berlin"
    fonttheme: "professionalfonts"
    colortheme: "seagull"
    toc: false
---

```{r setup, include=FALSE}
knitr::opts_chunk$set(echo = FALSE,fig.height = 3.5, fig.width = 7)
rm(list = ls())
library("plotrix")
library("scales")
# library("kableExtra")

# defintions -----------------------------------------------
root <- matrix(c(0,1,0,1), nrow = 2, byrow = FALSE)
actor_symbol <- 19
sq <- matrix(c(.5, .7), ncol = 2)
actors <- matrix(
  c(
    .7, .4,
    .2, .7,
    .2, .2
  ), nrow = 3, byrow = TRUE
)
```

## Grundlagen I

>- Wie definiert Tsebelis Vetospieler?
>    - "individual or collective actors whose agreement is necessary for a change of the status quo" (19)
>- Welche Entscheidungsregel folgt daraus? 
>    - Einstimmigkeit
>- Welche Arten von Vetospielern nennt Tsebelis?
>    - Institutionell, d.i. von der Verfassung vorgesehen
>    - Parteilich, d.i. durch den politischen Prozess etabliert

## Grundlagen I

Entscheide, um welche Art von Vetospieler es sich handelt.

1. Die CSU in der Großen Koalition
2. Präsident Donald Trump
3. Das Bundesverfassungsgericht
4. Der Bundespräsident

## Grundlagen II

> - Was versucht Tsebelis mit Hilfe von Vetospielern zu erklären?
>     - Politikstabilität, d.i. die Schwierigkeit, den Status quo
>        signifikant zu verändern
> - Warum sollten wir über Politikstabilität nachdenken?
>     - Implikationen für bspw. Agendasetzungsmacht, Regierungs- &
>       Regimestabilität
> - Welche Indikatoren für Politikstabilität nennt Tsebelis?
>     - Größe des Einstimmigkeitskerns
>     - Größe der Gewinnmenge des Status quos
      
## Anwendung I

Definiere den Einstimmigkeitskern. Wo liegt er in der Grafik?
```{r}
par(mar = rep(0, 4), bg = 'gray95')
plot(root,
  type = 'n', xlim = c(0,1), ylim = c(0,1), asp = 1,
  xaxt = 'n', xlab = '',
  yaxt = 'n', ylab = '', bty = 'n'
)
# add ideal points
points(actors, pch = actor_symbol)
text(x = actors, labels = LETTERS[1:nrow(actors)], pos = 4)
```

## Anwendung II

Definiere die Gewinnmenge des Status quo. Wo liegt sie in der
Grafik?
```{r}
par(mar = rep(0, 4), bg = 'gray95')
plot(root,
  type = 'n', xlim = c(0,1), ylim = c(0,1), asp = 1,
  xaxt = 'n', xlab = '',
  yaxt = 'n', ylab = '', bty = 'n'
)
# add ideal points
points(actors, pch = actor_symbol); text(x = actors, labels = LETTERS[1:nrow(actors)], pos = 4)
points(sq, pch = actor_symbol); text(x = sq, labels = "sq", pos = 3)
# add unanimity core
segments(actors[1, 1], actors[1, 2], actors[2, 1], actors[2, 2], lty = "dashed")
segments(actors[2, 1], actors[2, 2], actors[3, 1], actors[3, 2], lty = "dashed")
segments(actors[1, 1], actors[1, 2], actors[3, 1], actors[3, 2], lty = "dashed")
```

## Anwendung II

Definiere die Gewinnmenge des Status quo. Wo liegt sie in der
Grafik?
```{r}
par(mar = rep(0, 4), bg = 'gray95')
plot(root,
  type = 'n', xlim = c(0,1), ylim = c(0,1), asp = 1,
  xaxt = 'n', xlab = '',
  yaxt = 'n', ylab = '', bty = 'n'
)
# add ideal points
points(actors, pch = actor_symbol); text(x = actors, labels = LETTERS[1:nrow(actors)], pos = 4)
points(sq, pch = actor_symbol); text(x = sq, labels = "sq", pos = 3)
# add unanimity core
segments(actors[1, 1], actors[1, 2], actors[2, 1], actors[2, 2], lty = "dashed")
segments(actors[2, 1], actors[2, 2], actors[3, 1], actors[3, 2], lty = "dashed")
segments(actors[1, 1], actors[1, 2], actors[3, 1], actors[3, 2], lty = "dashed")
# add preference sets
for(i in 1:(nrow(actors))){
  draw.circle(
    actors[i, 1], actors[i, 2], sqrt(sum((actors[i, ] - sq)^2)),
    lty = 'blank', col = alpha("blue", alpha = .25)
  )
}
```

## Grundlagen III

> - Welche Faktoren beeinflussen die Politikstabilität?
>    - Anzahl der Vetospieler
>    - Ideologische Distanz zw. Vetospielern
> - Wie beeinflussen sie die Agendasetzungsmacht eines Spielers?
>    - Agendasetzungsmacht sinkt, wenn Politikstabilität zunimmt

## Anwendung III
Woran erkennt man die höhere Politikstabilität (rot)?\newline
```{r, fig.height = 3.5}
par(mar = rep(0, 4), bg = 'gray95')
plot(root,
  type = 'n', xlim = c(0,1), ylim = c(0,1), asp = 1,
  xaxt = 'n', xlab = '',
  yaxt = 'n', ylab = '', bty = 'n'
)
# add ideal points
points(actors, pch = actor_symbol); text(x = actors, labels = LETTERS[1:nrow(actors)], pos = 4)
points(sq, pch = actor_symbol); text(x = sq, labels = "sq", pos = 3)
# add unanimity core
segments(actors[1, 1], actors[1, 2], actors[2, 1], actors[2, 2], lty = "dashed")
segments(actors[2, 1], actors[2, 2], actors[3, 1], actors[3, 2], lty = "dashed")
segments(actors[1, 1], actors[1, 2], actors[3, 1], actors[3, 2], lty = "dashed")
# add preference sets
for(i in 1:(nrow(actors))){
  draw.circle(
    actors[i, 1], actors[i, 2], sqrt(sum((actors[i, ] - sq)^2)),
    lty = 'blank', col = alpha("blue", alpha = .25)
  )
}
magnifier <- matrix(
  c(0.1, 0, -.1, .1, -.1, -.1),
  nrow = nrow(actors),
  byrow = TRUE
)
actors_prime <- actors + magnifier
points(actors_prime, pch = actor_symbol)
text(
    x = actors_prime[, 1],
    y = actors_prime[, 2],
    labels = paste0(LETTERS[1:nrow(actors_prime)], "'"),
    pos = 4
)

for(i in 1:(nrow(actors))){
  draw.circle(
    (actors_prime)[i, 1],
    (actors_prime)[i, 2],
    sqrt(sum(((actors_prime)[i, ] - sq)^2)),
    lty = 'blank', col = alpha("red", alpha = .25)
  )
}

segments(actors_prime[1, 1], actors_prime[1, 2], actors_prime[2, 1], actors_prime[2, 2], lty = "dashed")
segments(actors_prime[2, 1], actors_prime[2, 2], actors_prime[3, 1], actors_prime[3, 2], lty = "dashed")
segments(actors_prime[1, 1], actors_prime[1, 2], actors_prime[3, 1], actors_prime[3, 2], lty = "dashed")
```

## Anwendung III
Wann erhöht ein weiterer Vetospieler die Politikstabilität?
```{r, fig.height = 3.5}
par(mar = rep(0, 4), bg = 'gray95')
plot(root,
  type = 'n', xlim = c(0,1), ylim = c(0,1), asp = 1,
  xaxt = 'n', xlab = '',
  yaxt = 'n', ylab = '', bty = 'n'
)
# add ideal points
points(actors, pch = actor_symbol); text(x = actors, labels = LETTERS[1:nrow(actors)], pos = 4)
points(sq, pch = actor_symbol); text(x = sq, labels = "sq", pos = 3)
# add unanimity core
segments(actors[1, 1], actors[1, 2], actors[2, 1], actors[2, 2], lty = "dashed")
segments(actors[2, 1], actors[2, 2], actors[3, 1], actors[3, 2], lty = "dashed")
segments(actors[1, 1], actors[1, 2], actors[3, 1], actors[3, 2], lty = "dashed")
# add preference sets
for(i in 1:(nrow(actors))){
  draw.circle(
    actors[i, 1], actors[i, 2], sqrt(sum((actors[i, ] - sq)^2)),
    lty = 'blank', col = alpha("blue", alpha = .25)
  )
}

new_actors <- rbind(colMeans(actors), c(.8, .9))
points(new_actors); text(x = new_actors, labels = LETTERS[4:5], pos = 4)
for(i in 1:nrow(new_actors)){
  draw.circle(
    (new_actors)[i, 1],
    (new_actors)[i, 2],
    sqrt(sum(((new_actors)[i, ] - sq)^2)),
    lty = 'blank', col = alpha("red", alpha = .25)
  )
}
```
